【裁判字號】    95,上訴,1568
【裁判日期】    950614
【裁判案由】    毒品危害防制條例
【裁判全文】
臺灣高等法院刑事判決                95年度上訴字第1568號
上  訴  人  臺灣基隆地方法院檢察署檢察官
被      告  甲○○
上列上訴人因被告違反毒品危害防制條例案件，不服臺灣基隆地
方法院95年度訴字第76號，中華民國95年 3月22日第一審判決（
起訴案號：臺灣基隆地方法院檢察署94年度毒偵字第3265號），
提起上訴，及移送併辦 （同署95毒偵字第964號、第1030號、第
1077號），本院判決如下：
    主  文
原判決關於施用第一級毒品及定執行刑部分，均撤銷。
甲○○連續施用第一級毒品，累犯，處有期徒刑壹年貳月。
扣案之第一級毒品海洛因（淨重零點壹貳公克）沒收銷燬；注射
針筒參支沒收。
    事  實
甲○○有多次施用毒品紀錄，前因施用第一級、第二級毒品，經
臺灣基隆地方法院（下稱基隆地院）裁定送強制戒治，經執行強
制戒治，於民國92年 5月13日停止戒治交付保護管束，92年10月
31日保護管束期滿而執行完畢。復因贓物案件，經同院判處有期
徒刑3月確定，於92年8月12日執行完畢。詎仍不知悔改，於強制
戒治執行完畢後5年內，基於概括之犯意，自94年11月4日採尿前
24小時內某時起，至95年 2月24日採尿前24小時內某時，先後在
台中市南屯區田心北三巷 3弄附近停車場、基隆市○○區○○街
28巷 1號住處、基隆市○○街後方山上涼亭，以將第一級毒品海
洛因摻水注入注射針筒，再施打血管之方式，連續施用第一級毒
品海洛因多次。嗣先後於94年11月4日、94年12月5日、95年2月9
日、95年2月24日為警方查獲，並扣得海洛因1包（淨重0.12公克
），及注射針筒3支。
    理  由
一、本件被告甲○○涉犯施用第一、二級毒品，經原審以數罪併
    罰，分別判處罪刑，檢察官提起上訴，略謂：「原判決諭知
    被告甲○○施用第一級毒品，固屬卓見，惟被告復於95年 2
    月10日上午2時40分許採尿前1日，在不詳地點施用第一級毒
    品海洛因，此部分事實，與原判決所認事實，具有連續犯之
    關係，原審未及審酌，漏未判決，爰依法提起上訴。」云云
    ，是檢察官僅就被告施用第一級毒品海洛因部分，提起上訴
    ，特先敘明。
二、認定被告施用海洛因之證據：
（一）被告於警詢及本院之自白。
（二）扣案之海洛因1包。
（三）施用之注射針筒3支。
（四）中山醫學大學附設醫院94年11月17日藥物濫用檢測中心檢
      驗報告（臺中地檢署第3757號偵卷第18頁）、臺灣尖端先
      進生技醫藥股份有限公司94年12月16日濫用藥物檢驗報告
      （基隆地檢署第3265號偵卷第36頁）、昭信科技顧問股份
      有限公司95年 2月27日濫用藥物尿液檢體檢驗報告（基隆
      地檢署第 610號偵卷第17頁）、昭信科技顧問股份有限公
      司95年 3月21日濫用藥物尿液檢體檢驗報告（基隆地檢署
      第1030號偵卷第9頁）。
（五）法務部調查局95年2月9日調科壹字第320003443號鑑定通
      知書（原審卷第20頁）。
三、論罪之理由：
（一）按海洛因係毒品危害防制條例第 2條第2項第1款所定之第
      一級毒品，被告予以施用，核其所為，係犯毒品危害防制
      條例第10條第 1項之施用第一級毒品罪。被告因施用而持
      有海洛因，其持有之低度行為為施用之高度行為所吸收，
      不另論罪。
（二）被告先後多次犯行，時間緊接，方法相同，觸犯構成要件
      相同之罪名，顯係基於概括犯意反覆為之，屬連續犯，依
      法以一罪論，並加重其刑。
（三）檢察官僅就被告94年12月 5日施用部分，提起公訴，其餘
      犯行與起訴判刑部分，有連續犯裁判上一罪之關係，法院
      應併予審究。
（四）被告前因贓物案件，經基隆地院判處有期徒刑 3月，於92
      年 8月13日執行完畢出所，由本院被告刑案紀錄表可考，
      其於 5年以內再犯本件有期徒刑之罪，為累犯，應依法加
      重其刑。
（五）被告前另施用海洛因，經基隆地院於94年10月31日以94年
      訴字第 814號判決有期徒刑1年2月，檢察官及被告俱未上
      訴，該案於94年11月18日確定。依法被告於94年10月31日
      以前施用海洛因之犯行，為該判決既判力效力所及，檢察
      官就94年 9月30日起至同年10月31日犯行併辦部分，應為
      前案確定判決效力所及，本院不另為免訴之諭知。
四、撤銷改判之理由：
    原審僅就94年12月 5日犯行判決，其餘部分，未及審酌，尚
    有未恰，檢察官上訴，指摘原判決此部分不當，為有理由，
    應由本院將原判決關於施用第一級毒品部分，撤銷改判。
五、科刑及沒收之理由：
（一）爰審酌被告有贓物及多次毒品紀錄，仍不知悛悔，在前案
      判決1年2月確定尚未執行之際，再度以身試法，非法施用
      海洛因，及其犯後坦承罪行等一切情狀，量處有期徒刑1
      年2 月。
（二）扣案之海洛因 1包（淨重0.12公克），應依毒品危害防制
      條例第18條第1項前段，宣告沒收銷燬。注射針筒3支，為
      被告施用毒品犯罪所用，屬被告所有，依刑法第38條第 1
      項第2款宣告沒收。
六、第二級毒品退併辦之事由：
    如前所述，本件上訴部分，為施用第一級毒品，檢方就施用
    第二級毒品部分，移請併辦，礙難併予審理，應退回檢方處
    理。
七、適用之法律：
    刑事訴訟法第369條第1項前段、第364條、第299條第 1項前
    段、毒品危害防制條例第10條第1項、第18條第1項前段、刑
    法第11條前段、第56條、第47條、第38條第1項第2款。
本案經檢察官柯麗鈴到庭執行職務。
中    華    民    國    95    年    6     月    14    日
                  刑事第十三庭  審判長法  官  曾德水
                                      法  官  范清銘
                                      法  官  杜惠錦
以上正本證明與原本無異。
如不服本判決，應於收受送達後十日內向本院提出上訴書狀，其
未敘述上訴之理由者並得於提起上訴後十日內向本院補提理由書
（均須按他造當事人之人數附繕本）。
                                      書記官  洪雪娥
中    華    民    國    95    年    6     月    14    日
附錄：本案論罪科刑法條全文
毒品危害防制條例第10條第1項
施用第一級毒品者，處 6 月以上 5 年以下有期徒刑。


司法院資訊處製作；財團法人民間司法改革基金會備份。
